【裁判字號】    97,易,495
【裁判日期】    970528
【裁判案由】    竊盜
【裁判全文】
臺灣臺南地方法院刑事判決               97年度易字第495號
公  訴  人  臺灣臺南地方法院檢察署檢察官
被      告  甲○○
上列被告因竊盜案件，經檢察官提起公訴（九十七年度偵字第一
六○六號），被告於本院準備程序先就被訴事實為有罪之陳述，
本院於聽取當事人之意見後，裁定進行簡式審判程序，判決如下
：
    主  文
甲○○共同竊盜，累犯，處有期徒刑捌月。
    事  實
一、甲○○於民國九十三年及九十四年間，因竊盜及違反毒品危
    害防制條例等案件，經本院分別判處有期徒刑六月及一年，
    再經本院裁定應執行有期徒刑一年四月確定，於九十五年十
    二月九日縮短刑期執行完畢出監。詎其復與姓名年籍均不詳
    綽號「小胖」之成年男子基於意圖為自己不法所有之竊盜犯
    意聯絡，於九十六年十二月一日下午一時五十五分許，駕駛
    蔡玉偵所有車牌號碼六Ｖ－四三三七號自用小客貨車，前往
    臺南市○區○○街一八二巷一弄十一號乙○○住處前，趁無
    人注意之際，進入該址地下室（侵入住宅部分未據告訴），
    竊取乙○○所有之建築器材板模一批（價值約新臺幣四萬元
    ）後以上開自用小客貨車載運離去。嗣經乙○○之女兒陳玫
    朱目睹並記下甲○○所駕駛上開車輛車號，乃報警循線查悉
    上情。
二、案經臺南市警察局第一分局報請臺灣臺南地方法院檢察署檢
    察官偵查起訴。
    理  由
一、上揭事實，業據被告甲○○於本院準備及審理程序中自白不
    諱，核與證人乙○○、蔡玉偵於警詢、證人陳玫朱於警詢及
    偵訊時之證述相符。被告前於警詢及偵訊時固矢口否認犯行
    ，辯稱當時係與李國富相約在案發現場，要一同前往長東街
    洪福源之工地工作，伊僅在案發現場整理東西云云，惟證人
    洪福源於偵查中證述當日被告並未到長東街工地工作等語（
    偵查卷第二十頁），證人李國富亦於偵訊時結證被告當日並
    沒有約其一起去工作，因其當天在嘉南藥專做油漆，被告後
    來有打電話要其去警局作筆錄時要說當天有跟他一起去東成
    街工作等語（偵查卷第二十頁），被告於本院審理程序中亦
    表示之前係因想脫罪所以否認犯行等語（本院卷第二三頁）
    ，可見被告之前辯解，皆係卸責之詞，不足採信。復有公路
    監理電子閘門車號查詢汽車車籍資料一份及照片八張在卷可
    參，足認被告於本院之自白屬實而堪信。本件事證明確，被
    告犯行洵堪認定，應依法論科。
二、核被告所為，係犯刑法第三百二十條第一項之竊盜罪。被告
    與姓名年籍均不詳綽號「小胖」之成年男子，有犯意聯絡及
    行為分擔，均為共同正犯。被告有如事實欄一所載刑案前科
    及有期徒刑執行紀錄，有臺灣高等法院被告前案紀錄表及臺
    灣臺南地方法院檢察署刑案資料查註紀錄表在卷可按，其於
    五年內故意再犯本案有期徒刑以上之罪，為累犯，應依法加
    重其刑。爰審酌被告正值壯年，不思循正途獲取生活所需，
    竟侵入他人地下室行竊，犯罪動機及手段均屬可議，被告除
    構成累犯之前科外，其自八十一年起，即陸續有過失傷害、
    麻醉藥品管理條例、竊盜及毒品危害防制條例等前科，有上
    開被告前案紀錄表可參，素行亦不佳，所竊得財物價值及被
    害人之損害，又其被告於警詢及偵查中尚矢口否認犯行，及
    至本院準備程序方始自白之態度，已然浪費一定訴訟資源，
    兼衡其智識程度等一切情狀，量處如主文所示之刑。
據上論斷，應依刑事訴訟法第二百七十三條之一第一項、第二百
九十九條第一項前段，刑法第二十八條、第三百二十條第一項、
第四十七條第一項，刑法施行法第一條之一第一項、第二項前段
，判決如主文。
本案經檢察官丙○○到庭執行職務。
中    華    民    國    97    年    5     月    28    日
                  刑事第十庭    法  官  陳賢德
以上正本證明與原本無異。
如不服本判決應於收受本判決後10日內向本院提出上訴書狀，並
應敘述具體理由。如未敘述上訴理由者，應於上訴期間屆滿後20
日內向本院補提理由書狀（均須按他造當事人之人數附繕本）「
切勿逕送上級法院」。
                                書記官  莊文茹
中    華    民    國    97    年    5     月    29    日
附錄論罪科刑法條
中華民國刑法第三百二十條第一項
意圖為自己或第三人不法之所有，而竊取他人之動產者，為竊盜
罪，處五年以下有期徒刑、拘役或五百元以下罰金。


司法院資訊處製作；財團法人民間司法改革基金會備份。
